【裁判字號】    92,易,375
【裁判日期】    920313
【裁判案由】    竊盜
【裁判全文】
臺灣臺北地方法院刑事判決                          九十二年度易字第三七五號
    公  訴  人  臺灣臺北地方法院檢察署檢察官
    被      告  乙○○
右列被告因竊盜案件，經檢察官聲請簡易判決處刑（九十一年度偵字第一六○五九號
），本院刑事庭受理後（九十一年度簡字第四一二八號），認不宜簡易判決處刑，而
簽移本院適用通常程序審理，本院判決如左：
    主      文
乙○○無罪。
    理      由
一、公訴意旨略以：被告乙○○意圖為自己不法之所有，於民國九十一年四月二十五
    日，在臺北縣新店市○○路二八○巷口，趁告訴人甲○○所駕駛之車牌號碼七Ｃ
    –七九九五號自用小客車車門未關之際，打開車門入內，竊取甲○○所有之黑色
    皮包一只（內有現金新臺幣三千元、中國國際商業銀行卡號000000000
    0000000號信用卡一枚、慶豐商業銀行不詳卡號信用卡一枚、中國信託商
    業銀行卡號0000000000000000號、000000000000
    0000號、0000000000000000號信用卡各一枚、華信商業銀
    行不詳卡號信用卡一枚、玉山商業銀行不詳卡號信用卡一枚、ＮＯＫＩＡ行動電
    話一具、價值新臺幣三千元之太平洋百貨公司禮券、汽車行照、駕駛執照等物品
    ），得手後逃離現場，因認被告乙○○涉有刑法第三百二十條第一項之竊盜罪嫌
    等語。
二、按犯罪事實應依證據認定之，無證據不得推定其犯罪事實，刑事訴訟法第一百五
    十四條定有明文。再告訴人之告訴，係以使被告受刑事訴追為目的，是其陳述是
    否與事實相符，仍應調查其他證據以資審認；且認定不利於被告之事實，須依積
    極證據，苟積極證據不足為不利於被告事實之認定時，即應為有利於被告之認定
    ，更不必有何有利之證據，最高法院五十二年臺上字第一三○○號及三十年上字
    第八一六號分別著有判例可資參照。
三、公訴人認被告乙○○涉有本件竊盜犯行，無非是以被告以其於九十一年四月間，
    人在屏東縣滿州鄉，不在臺北等語置辯並不可採，且本件在告訴人向臺北縣政府
    新店分局報案後，經該分局鑑識人員在告訴人失竊皮包之汽車之右前車門把上方
    處採得被告之左手拇指指紋一枚，而被告於九十一年五月八日亦因竊盜犯行在臺
    北市○○區○○路為警查獲為其論據。惟訊據被告乙○○始終堅詞否認有何竊盜
    犯行，辯稱：伊確實沒有竊取告訴人車上之財物等語。經查，被告對其自己不在
    犯罪現場之辯詞，縱屬不能證明為真實，亦須有犯罪之積極證據相佐，始足為不
    利被告之認定。而本件公訴人固另以警方之鑑識人員在告訴人失竊皮包之汽車之
    右前車門把上方所採集之指紋一枚，經送比對鑑驗，認核與乙○○之指紋相符，
    有內政部警政署刑事警察局九十一年六月五日刑紋字第○九一○一三八七九一號
    鑑驗書附卷可稽，然該枚指紋所採得之車體部位，乃在告訴人汽車之右前門把手
    上，此乃身在車外之人均得以觸碰之處，縱被告曾於某時地扳動告訴人之該車車
    門，亦未能逕認告訴人所失竊之車內財物即為被告所竊取。再者被告固於九十一
    年五月八日另於臺北市○○路行竊他人車內財物為警查獲，但此係另案犯行，或
    可據此推敲偵查方向，尚難據以肯認被告亦有本件犯行。況且本件告訴人於審理
    時亦已陳明並未目睹竊賊之身型、外貌、服飾等，則告訴人之指訴既有瑕疵，與
    事實是否相符，即非無疑，本件又未起獲任何贓物為證，徒以自車輛外部可得觸
    及之處所採集之指紋一枚，再參諸被告事後另有相似之行竊情節，誠難遽認被告
    即有本件竊盜犯行。此外，復查無其他積極、具體確切之證據足資認定被告涉有
    公訴人所指之竊盜犯行，是因不能證明被告犯罪，自應為無罪判決之諭知。
據上論斷，應依刑事訴訟法第四百五十二條、第三百零一條第一項，判決如主文。
本案經檢察官吳春麗到庭執行職務
中      華      民      國    九十二    年      三      月     十三     日
                                      臺灣臺北地方法院刑事第九庭
                                          法  官  張  江  澤
右正本證明與原本無異。
如不服本判決，應於判決送達後十日內，向本院提出上訴狀。
                                          書記官  陳  泰  寧
中      華      民      國    九十二    年      三      月     十八     日


司法院資訊處製作；財團法人民間司法改革基金會備份。
